臺灣嘉義地方法院刑事判決　　　　　　　 100年度訴字第86號
公　訴　人　臺灣嘉義地方法院檢察署檢察官
被　　　告　林孟賢
上列被告因毒品危害防制條例案件，經檢察官提起公訴（99年度毒
偵字第1878號），被告於本院行準備程序時就犯罪事實為有罪之
陳述，經本院合議庭裁定適用簡式審判程序，判決如下：
    主  文
林孟賢施用第一級毒品，處有期徒刑柒月，扣案之第一級毒品海
洛因壹包（驗餘淨重零點壹玖零肆公克），沒收銷燬之；上開毒
品外包裝壹個、注射針筒貳支均沒收。又施用第二級毒品，處有
期徒刑參月，扣案吸食器壹個，沒收。應執行有期徒刑捌月，扣
案第一級毒品海洛因壹包（驗餘淨重零點壹玖零肆公克），沒收
銷燬之；上開毒品外包裝壹個，扣案之注射器針筒貳支、吸食器
壹個均沒收。
    犯 罪 事 實
一、林孟賢前因施用毒品案件，經臺灣臺南地方法院以99年度毒
    聲字第105號裁定送觀察、勒戒後，於民國99年5月26日認無
    繼續施用毒品之傾向，出所，並於同年月日經臺灣臺南地方
    法院檢察署檢察官，以99年度毒偵字第862號不起訴處分確
    定。嗣於五年內，明知海洛因、安非他命分別為毒品危害防
    制條例列管之第1級、第2級毒品，不得施用，仍基於施用第
    1級毒品海洛因、第2級毒品甲基安非他命之犯意，分別為下
    列行為：
（一）於99年11月10日下午4、5時許，在臺南市○○區○○路3
      段133巷96號住處房間內，將海洛因置入針筒摻入食鹽水
      ，以注射方式，施用第1級毒品海洛因1次。
（二）於同年月10日晚上7、8時許，在臺南市○○區○○路3
      段133巷96號住處房間內，將甲基安非他命至於玻璃球內
      ，以燒烤方式吸食煙霧方式，施用第2級毒品甲基安非他
      命1次
二、案經嘉義縣警察局布袋分局報告臺灣嘉義地方法院檢察署檢
    察官偵查起訴。
    理  由
一、本件係經被告林孟賢於本院準備程序中就被訴事實為有罪之
    陳述，經本院合議庭裁定由受命法官獨任以簡式審判程序審
    理，依刑事訴訟法第273條之2、同法第159條第2項規定，不
    適用傳聞法則有關限制證據能力之相關規定，合先敘明。
二、上揭事實，業據被告坦承不諱，其經警於上開時、地查獲而
    採尿送驗結果，呈嗎啡（海洛因代謝物）及甲基安非他命陽
    性反應之事實，有臺灣檢驗科技股份有限公司99年11月29日
    濫用藥物尿液檢驗報告、代號與真實姓名對照表（布108）
    附卷可稽（偵卷第24頁、25頁），另有第一級毒品海洛因1
    包扣案可憑，而上開扣案毒品，經行政院衛生署草屯療養院
    鑑定結果，確含海洛因成分，海洛因1包驗餘淨重0.1904公
    克，有鑑定書1份可資參照（偵卷第26頁）；被告施用第一
    級毒品海洛因及第二級毒品甲基安非他命自白該與事實相符
    ，堪予採信。又被告前因施用毒品案件，經本院裁定觀察勒
    戒後，於99年5月26日認無繼續施用毒品傾向而釋放，並經
    嘉義地方法院檢察署檢察官於同日以99年度毒偵字第862號
    為不起訴處分確定，有臺灣高等法院被告前案紀錄表附卷可
    稽，足見被告確係在觀察勒戒執行完畢釋放後，五年內再犯
    施用第一級、第二級毒品犯行洵堪認定。
三、按海洛因、甲基安非他命各係毒品危害防制條例第2條第2項
    第1款、第2款所定之第一級、第二級毒品。被告前因施用毒
    品案件，經法院裁定觀察勒戒，移付執行完畢復為檢察官為
    不起訴處分確定後，五年內再犯本件施用第一級、第二級毒
    品之犯行，核其所為，係分別違犯毒品危害防制條例第10條
    第1項之施用第一級毒品罪及第10條第2項之施用第二級毒品
    罪。其施用第一級毒品及施用第二級毒品前、後，持有第一
    級毒品、第二級毒品之低度行為，應分別為施用第一級毒品
    、第二級毒品之高度行為所吸收，不另論罪。前開施用第一
    級毒品及施用第二級毒品二罪間，犯意各別，行為互異，犯
    罪構成要件不同，自應分論併罰。
四、爰審酌被告前曾有施用毒品案件，復經觀察勒戒，獲邀不起
    訴處分之寬典後，仍無視於毒品對於自身健康之戕害及國家
    對於杜絕毒品犯罪之禁令，猶施用毒品不輟，再為本案犯行
    ，顯無戒絕之意及其犯罪之動機、目的、手段、犯罪後坦承
    犯行、態度良好等一切情狀，分別量處如主文所示之刑，並
    定其應執行刑，以資懲儆。扣案之第一級毒品海洛因1包含
    第一級毒品海洛因成分，業經鑑定如前可按，係違禁物，應
    各依毒品危害防制條例第18條第1項前段規定，沒收銷燬之
    ；前開扣案毒品外包裝1個及注射針筒2支為供被告施用第一
    級毒品海洛因之用、吸食器1個為供被告施用第二級毒品甲
    基安非他命之用，且均係被告所有業據被告供承在案，均依
    刑法第38條第1項第2款規定併宣告沒收。
據上論斷，應依刑事訴訟法第273之1條第1項、第299條第1項前
段，毒品危害防制條例第10條第1項、第2項、第18條第1項前段
，刑法第11條、第51條第5款、第38條第1項第2款，判決如主文
。
本案經檢察官陳志川到庭執行職務
中    華    民    國    100    年  1    月    21    日
                  刑事第三庭    法  官  葉淑儀
以上正本證明與原本無異。
如不服本判決應於收受判決後10日內向本院提出上訴書狀，並應
敘述具體理由；其未敘述上訴理由者，應於上訴期間屆滿後20日
內向本院補提理由書（均須按他造當事人之人數附繕本）「切勿
逕送上級法院」。
中    華    民    國    100    年  1    月    21    日
                                書記官  劉美娟
附錄論罪法條全文：
毒品危害防制條例第10條
施用第一級毒品者，處 6 月以上 5 年以下有期徒刑。
施用第二級毒品者，處 3 年以下有期徒刑。